# 请教陈版，金融负债和权益工具的问题

提问人：jcmuscle 时间：2020-03-17 08:05:23
请教陈版，看到一个可续期公司债的公告，有如下内容： 1 、债券期限及品种本期债券基础期限为 3 年，在约定的基础期限末及每个续期的周期末，公司 有权行使续期选择权，按约定的基础期限延长 1 个周期，在公司不行使续期选择 权全额兑付时到期。
2 、发行人续期选择权
本期债券以每 3 个计息年度为 1 个周期，在每个周期末，发行人有权选择将本 期债券期限延长 1 个周期(即延长 3 年)，或选择在该周期末到期全额兑付本期债 券。发行人应至少于续期选择权行权年度付息日前 30 个交易日，在相关媒体上刊 登续期选择权行使公告。
3 、债券利率及其确定方式 本期债券采用固定利率形式，单利按年计息，不计复利。如有递延，则每笔递延利息在递延期间按当期票面利率累计计息。
本期债券设置递延支付利息选择权，根据财政部《企业会计准则第 22 号—— 金融工具确认和计量》(财会〔 2017 〕 7 号)、《企业会计准则第 37 号——金融 工具列报》(财会〔 2017 〕 14 号)，发行人将本期债券分类为权益工具。
公司为何将这个可续期公司债分类为权益工具？为了降低资产负债率吗？作为权益工具会对公司报表什么影响？陈版如何看待这样的分类？
谢谢陈版！也欢迎各位讨论

回答人：chenyiwei
这是目前常见的融资形式，通过设置发行人单方面的递延支付利息选择权和递延还本选择权，避免发行人承担支付现金的现时义务（但同时设置某些经济压力如利率重置或跳升、递延付息期间不得分红和减资等），由此可以在报表上不确认负债，达到降低资产负债率的效果，相关规定参考：《企业会计准则第 37 号——金融工具列报（ 2017 年修订）》第二章负债与权益的区分、《永续债相关会计处理的规定》（财会[2019]2号）等。